Inventaris van het archief van de Nederlandse diplomatieke vertegenwoordiging in Oostenrijk, (1957) 1975-2013 (2014)
Nationaal Archief, Den Haag
- Algemene Zaken (AZ), A
  - Bezoeken, A.04
    - Het voorbereiden en nabeschouwen van de dienstreis van ambassadeur Th.H. Bot aan Salzburg, 1975; 17; omslag
    - Het voorbereiden en nabeschouwen van dienstreizen en bezoeken van ambassadeur W.P.L.G. Boer, 1976 - 1980; 18; omslag
  - Consulaire vertegenwoordiging, A.05
    - Consulaat te Graz, 1957 - 2006; 19-23; 5 omslagen
      - Oprichting van het consulaat en benoeming van M.P.F. Mayer-Rieckh tot honorair consul 1957 - 1987, 19; omslag
      - Organisatorische aangelegenheden en benoemingen van honoraire consuls 1975 - 1977, 20; omslag
      - Veiligheidsrisico's inzake plaats van vestiging van het consulaat 1976, 21; omslag
      - Werkzaamheden van honorair consul M.P.F. Mayer-Rieckh 1987 - 2000, 22; omslag
      - Benoeming en ontslag van consul S. Mayer-Heinisch en benoeming van consul M. Piaty 1999 - 2006, 23; omslag
    - Consulaat te Salzburg, 1961 - 2005; 24-26; 3 omslagen
      - Organisatorische aangelegenheden en benoemingen van honoraire consuls 1961 - 1984, 24; omslag
      - Organisatorische aangelegenheden en benoemingen van honoraire consuls 1986 - 2005, 25; omslag
      - Benoeming van F.S. Gessele tot vice-consul, 26; omslag
    - Benoemingen van de honoraire consuls A. en J.B. Trentini van het consulaat te Innsbruck, 1967 - 1984; 27; omslag
    - Benoeming, werkzaamheden en ontslag van consul J. Bertsch van het consulaat te Bludenz, 1967 - 1998; 28-29; 2 omslagen
      - 1967 - 1984, 28; omslag
      - 1985 - 1998, 29; omslag
    - Organisatorische aangelegenheden van het consulaat te Klagenfurt en het benoemen en aftreden van consuls aldaar, 1973 - 2007; 30-32; 3 omslagen
      Nota bene: Niet nader onder te verdelen
      - 1973 - 1993, 30; omslag
      - 1976 - 2007, 31; omslag
      - 1992 - 2005, 32; omslag
    - Opening en organisatorische aangelegenheden van het consulaat te Linz en benoeming van H. Wagner tot honorair consul aldaar, 1976 - 1979; 33; omslag
    - Organisatorische aangelegenheden van het consulaat te Ljubljana in Slovenië en benoeming van M. Skof tot honorair consul aldaar, 1976 - 1992; 34; pak
    - Correspondentie met de honoraire consuls over hun werkzaamheden in Oostenrijk, 1990 - 2002; 35; omslag
    - Het voorbereiden van de organisatie van de Consuldagen, een samenzijn van de Nederlandse consuls in Oostenrijk, 2002 - 2006; 36; pak
  - Financieel beheer, A.06
    - Processen-verbaal van overdracht en overname van financiële middelen en de inventaris van de ambtswoning in verband met de wisseling van de chef de poste, 1987 - 1994; 37; omslag
    - Processen-verbaal van overname en overdracht van geldmiddelen en andere waarden van de ambassade, de Nederlandse Permanente Vertegenwoordiging bij de Verenigde Naties (VN) en de Nederlandse Permanente Vertegenwoordiging bij de Organisatie voor Veiligheid en Samenwerking in Europa (OVSE) te Wenen en Rapportages Financiële Rekeningen 2006 en 2008, 1999 - 2008; 38; pak
  - Gebouwen, A.07
    - Plattegronden van de kanselarij aan de Untere Donaustrasse 13-15, 1968 - 1969; 39; pak
      Openbaarheid beperkt tot 01-01-2020
    - Verbouwingen van de kanselarij, 1969 - 1997; 40-44; 3 pakken en 2 omslagen
      - 1969 - 1974, 40; omslag
      - 1975 - 1980, 41; omslag
      - 1980 - 1984, 42; pak
      - 1996 - 1997, deel 1, 43; pak
      - 1996 - 1997, deel 2, 44; pak
        Nota bene: Bevat 8 diskettes, apart opgeborgen onder inventarisnummers 533, 534, 535, 536, 537, 538, 539, 540
    - Het inventariseren van het Rijkskunstbezit in de kanselarijgebouwen, 1985 - 1997; 45; pak
    - Opening van de nieuwe kanselarij op 25 maart 1998 aan de Opernring 3 - 5, 1997 - 1998; 46; pak
    - Het publiceren van een boekje over de Nederlandse residentie te Wenen 'Das Strauss-Schlössl in Wien' door M. van Ebbenhorst Tengbergen, 1998 - 2000; 47; pak
    - Het inventariseren en restaureren van het Rijkskunstbezit in de kanselarijgebouwen aan de Jacquingasse 8 - 10, 1999 - 2005; 48; pak
      Nota bene: Bevat foto's en CD-ROM, CD-ROM is apart opgeborgen onder inventarisnummer 541
    - Het inventariseren van rijkskunstbezit in de residentie van de permanente vertegenwoordiger van de Organisatie voor Veiligheid en Samenwerking in Europa (OVSE) aan de Kahlenbergerstrasse 4 te Wenen, 2007 - 2012; 49; omslag
  - Organisatie, A.08
    - Het voorbereiden van de totstandkoming en vaststelling van de administratieve organisatie / intern controleplan (ao/ic), 1997 - 2008; 50-51; 2 pakken
      - 1997 - 2002, 50; pak
      - 2005 - 2008, 51; pak
    - Werkzaamheden van de Postraad, 1998 - 2014; 52-59; 3 pakken en 5 omslagen
      Nota bene: Postraad is het medezeggenschapsorgaan van de ambassade
      - Stukken opgemaakt of ontvangen door José Fichtinger, lokale medewerker in de Postraad (deel 1) 1998 - 2011, 52; omslag
      - Stukken opgemaakt of ontvangen door José Fichtinger, lokale medewerker in de Postraad (deel 2) 2004 - 2009, 53; pak
      - Stukken opgemaakt of ontvangen door José Fichtinger, lokale medewerker in de Postraad (deel 3) 2004 - 2012, 54; omslag
      - Stukken opgemaakt of ontvangen door José Fichtinger, lokale medewerker in de Postraad (deel 4) 2008 - 2013, 55; pak
      - Ingekomen stukken 2004 - 2011, 56; omslag
      - Memo's en vergaderverslagen 2004 - 2011, 57; omslag
      - Vergaderstukken 2004 - 2012, 58; pak
      - Correspondentie en opheffing van de Postraad 2011 - 2014, 59; omslag
    - Het voorbereiden van de totstandkoming en vaststelling van diverse jaarstukken, 2003 - 2004; 60-61; 2 pakken
      - Jaarverslag 2002 en jaarplan 2003 2003, 60; pak
      - Jaarverslag 2003 en jaarplan 2004 2004, 61; pak
    - Deelname door Nederlandse vertegenwoordigingen in het buitenland aan de pilot voor regionale samenwerking op het gebied van bedrijfsvoering en consulaire zaken in de zogenaamde Regional Support Office (RSO) Midden-Europa, 2007 - 2010; 62-64; 3 pakken
      - 2007 - 2008, 62; pak
      - 2009, 63; pak
      - 2010, 64; pak
    - Organisatiedoorlichting van de post door de Inspectie en Evaluatie Bedrijfsvoering (ISB), 2010 - 2011; 65; pak
  - Personeel, A.09
    - Het informeren van het ministerie over het afzien van de benoeming van een militair attaché te Wenen, 1975 - 1976; 66; omslag
    - Het mede-accrediteren van Nederlandse attachés in Oostenrijk, 1995 - 1997; 67-68; 1 pak en 1 omslag
      Nota bene: Mede-accreditatie wil zeggen dat attachés hun standplaats in andere landen hebben
      - 1995 - 1997, 67; omslag
      - 1998 - 2010, 68; pak
    - Het voorbereiden van de totstandkoming en vaststelling van de Postuitwerking (Puw) lokaal personeel, 1996 - 2010; 69-72; 3 pakken en 1 omslag
      Nota bene: PUW: is een nadere uitwerking van de Rechtspositieregeling lokaal indienstgenomen werknemers (Rrlok)
      NB. Niet nader onder te verdelen
      - 1996 - 1998, 69; pak
      - 1996 - 1999, 70; pak
      - 2001 - 2003, 71; pak
      - 2005 - 2010, 72; omslag
  - Privileges, A.10
    - Regelingen met betrekking tot privileges en immuniteiten voor diplomaten in Oostenrijk, 2001 - 2005; 73; omslag
  - verbindingen, A.11
    - Vertrouwelijke berichten van het ministerie, 2004 - 2006; 74-76; 3 omslagen
      - 2004, 74; omslag
      - 2005, 75; omslag
      - 2006, 76; omslag
- Consulaire Zaken (CZ), B
  - Asiel, B.01
    - Beleid met betrekking tot behandeling van asielaanvragen in Oostenrijk en Nederland, 1990 - 1998; 77-78; 1 pak en 1 omslag
      - 1990 - 1994, 77; pak
      - 1997 - 1998, 78; omslag
    - Asielzoekerwetgeving in veilige derde landen, kwestie inzake vijf Albanese vluchtelingen afkomstig uit het gebiedsdeel Kosovo en vreemdelingenrecht in Oostenrijk, 1996 - 1999; 79; pak
      Nota bene: Veilig derde land is een begrip uit het asielrecht. Het betekent dat men heeft geconstateerd dat betrokkene al eerder een aanvraag voor een verblijfsvergunning heeft ingediend in een land dat als veilig wordt beschouwd
    - Asiel- en terugkeerbeleid van Oostenrijk, 2002 - 2009; 80; pak
    - Asiel- en Vreemdelingenwetgeving in Oostenrijk, 2004 - 2008; 81; pak
  - Burgerlijke stand, B.02
    - Geboorteakten en mededelingen van geboorten van kinderen met de Nederlandse nationaliteit in Oostenrijk, 1997 - 2011; 82-83; 1 pak en 1 omslag
      - 1997 - 2009, 82; pak
        Openbaarheid beperkt tot 01-01-2085
      - 2010 - 2011, 83; omslag
    - Huwelijksakten en mededelingen van afgesloten huwelijken van Nederlandse inwoners in Oostenrijk, 2005 - 2011; 84-85; 2 pakken
      - 2005 - 2009, 84; pak
        Openbaarheid beperkt tot 01-01-2060
      - 2010 - 2011, 85; pak
  - Calamiteiten, B.03
    - Het verlenen van consulaire bijstand aan nabestaanden van Nederlandse slachtoffers van de tunnelbrand op 11 november 2000 in Kaprun, 2000 - 2010; 86-87; 1 pak en 1 omslag
      - 2000 - 2008, 86; pak
        Nota bene: Bevat foto's
      - 2009 - 2010, 87; omslag
  - Consulaire bijstand, B.04
    - Het verlenen van consulaire bijstand aan de nabestaanden van oorlogsslachtoffer A. Katan, 1994 - 1998; 88; pak
    - Het verlenen van consulaire bijstand aan Nederlandse commando's in verband met de betrokkenheid bij een vechtpartij op 14 oktober 2007 in Zell am See, 2008 - 2009; 89; omslag
  - Diplomatiek en consulair recht, B.05
    - Consulair akkoord tussen Oostenrijk en de Duitse Democratische Republiek (DDR), 1974 - 1976; 90; omslag
    - Toetreding van Nederland tot het Verdrag van Wenen inzake Diplomatiek Verkeer van 18 april 1961, 1978 - 1984; 91; omslag
    - Verdrag van Wenen inzake diplomatiek verkeer en consulaire betrekkingen, 1985 - 1989; 92; pak
  - Familierecht, B.06
    - Het verstrekken van informatie in diverse kwesties omtrent het erkennen en wettigen van kinderen, 1995 - 2006; 93; omslag
      Openbaarheid beperkt tot 01-01-2082
    - Het verstrekken van informatie in diverse kwesties omtrent het erkennen en wettigen van Stephanie Holy, kaya Joji Geister, Innocentia Joji Geister, Laila Büntgens en Jessica Büntgens, 2003 - 2006; 94; omslag
    - Het bemiddelen in diverse erfrecht- en nalatenschapskwesties, 2005 - 2008; 95; omslag
      Openbaarheid beperkt tot 01-01-2084
  - Gedetineerden, B.07
    - Jaaropgaven van gedetineerden in Oostenrijk met de Nederlandse nationaliteit, 1991 - 1999; 96; omslag
      Openbaarheid beperkt tot 01-01-2075
  - Internationaal strafrecht, B.08
    - Oorlogsmisdrijven en oorlogsmisdadigers, 1974 - 1984; 97-99; 3 omslagen
      - Helmut Behagel van Flammerdinghe in verband met de moord op de gebroeders Moors uit Herten op 11 februari 1945 1974 - 1976, 97; omslag
      - Pieter Menten, opsporing en arrestatie 1976 - 1979, 98; omslag
      - Franz Hausberger, de omstreden burgemeester van Mayrhofen die lid van de Schutzstaffel (SS) was 1981 - 1984, 99; omslag
        Nota bene: Bevat tevens correspondentie over andere oorlogsmisdadigers
    - Het behandelen van uitleveringen van M. Resnik, P.G.H.N. Jansen, H. Pedersen, G.F. Wagner, K.D. Hayer, J.F.J. Luijcks door Oostenrijk aan Nederland ten behoeve van strafvervolging door Justitie, 1977 - 1984; 100; omslag
      Openbaarheid beperkt tot 01-01-2035
    - Het informeren van het ministerie over het voornemen van Oostenrijk om initiatieven te ontplooien in de richting van een wereldwijde afschaffing van de doodstraf, 1981 - 1983; 101; omslag
    - Het informeren van het ministerie over de onrust ontstaan na het verlenen van het erelidmaatschap van de Weense Volksopera aan de heer Johan Heesters in verband met diens oorlogsverleden, 1984; 102; omslag
  - Nationaliteit, B.09
    - Het doen van onderzoek en het verstrekken van inlichtingen inzake de nationaliteit van personen, 1959 - 2010; 103-157; 55 omslagen
      - Diverse personen: Bosters, U.G., Gans, M.H., Plattner, S., Louwen, Y.A., Enigl -Buijen van Weelden, L., Dajeng van Schaap, G.W.M., Ommen-Zoderer, R.A. van en Pieterse-Kocjancic, S. 1979 - 2003, 103; omslag
        Openbaarheid beperkt tot 01-01-2079
      - Diverse personen: Hijnen, I., Muller, M.H., en Picker, O.N. 1981 - 1989, 104; omslag
        Openbaarheid beperkt tot 01-01-2065
      - Diverse personen: Brommer, P.M., Jägershof-Klein, A., Schinagl-Jansen, M.G., Staudinger-Dokter, M. en Star Busmann, M.F.I. 1987 - 1999, 105; omslag
      - Diverse personen: Brenner, W., Danel-Bigler, M.S.N., Grijp, S.M.C. de, Solak, H., Reep-Schirmer, M., Roo, R.K. de, Weiszberger-Lowin, R. en Witsenburg, E. 1990 - 2002, 106; omslag
        Openbaarheid beperkt tot 01-01-2078
      - Diverse personen: Gumhalter-Hofs, A., Kobor-Groenenboom, B.M., Weigl-Siebers, M.C.J., Machacek-Van der Leest, A.T. en Wallner-Beekers, M.J.A. 1994 - 2002, 107; omslag
      - Ankersmit, J.F.J. en Assanek, E.I.E. 1974 - 1994, 108; omslag
        Openbaarheid beperkt tot 01-01-2070
        Nota bene: Bevat foto
      - Attinger, B.R. 1999, 109; omslag
      - Berkel, M.M. van 1976 - 1994, 110; omslag
      - Bos Garcia, D.E. 2005 - 2006, 111; omslag
      - Chacin Castellanos, K. 2004, 112; omslag
        Openbaarheid beperkt tot 01-01-2080
      - Crijns-Zieba, K. 1993 - 1996, 113; omslag
        Openbaarheid beperkt tot 01-01-2072
      - Dekker, C.C. 1988 - 1990, 114; omslag
        Openbaarheid beperkt tot 01-01-2066
      - Dursun, M.M.O.A. 2007 - 2008, 115; omslag
      - Einwallner, H.A. 1981 - 1987, 116; omslag
        Openbaarheid beperkt tot 01-01-2063
      - Friedl, M.E. en Friedl, E.W. 1976 - 1994, 117; omslag
      - Gaastra, C.W.M. 1959 - 1991, 118; omslag
        Openbaarheid beperkt tot 01-01-2067
      - Geertsema, C.R. 1987 - 2003, 119; omslag
      - Gumbs, R.R. 2003 - 2005, 120; omslag
        Openbaarheid beperkt tot 01-01-2081
      - Haarlem, T. van 1999 - 2004, 121; omslag
      - Haider, J. 2009 - 2010, 122; omslag
        Openbaarheid beperkt tot 01-01-2086
      - Hessenberger, E.M. en Wals, S.H. 1969 - 1978, 123; omslag
        Openbaarheid beperkt tot 01-01-2054
      - Homan, Familie 1984 - 2005, 124; omslag
      - Hübner, A.C. en Jong, G.P. de 2000 - 2001, 125; omslag
        Openbaarheid beperkt tot 01-01-2077
      - Huf-Melicher, M.A.A.D.E. 1975 - 1996, 126; omslag
      - Huire, S.M.T.M. 1983 - 1993, 127; omslag
        Openbaarheid beperkt tot 01-01-2069
      - Iwan, A.W. 2002, 128; omslag
      - Janssen, P.E. 1980, 129; omslag
      - Karamat, R.F. 1977 - 2000, 130; omslag
        Openbaarheid beperkt tot 01-01-2076
      - Keupink, S.C.J. 1965 - 2006, 131; omslag
      - Klugman, A. 1991 - 2009, 132; omslag
      - Kraljic, L. 1999 - 2001, 133; omslag
      - Kulla, A.A. en Kulla, A. 2007 - 2009, 134; omslag
      - Lems, T. 1994 - 1996, 135; omslag
      - Mantz, Familie 1976 - 2005, 136; omslag
      - Martens, B.C.J. en Martens, J.H. 1999 - 2005, 137; omslag
      - Mayr, I. 1998 - 1999, 138; omslag
      - Pilcher-van der Vlerk, W. 1982 - 1990, 139; omslag
      - Reichel, A.H.S. 1964 - 1994, 140; omslag
      - Riezouw, R.R. 1966 - 2006, 141; omslag
      - Schier, R.D.M.B. 1970 - 1990, 142; omslag
      - Schlosser-Baak, H.M. 1990 - 1992, 143; omslag
        Openbaarheid beperkt tot 01-01-2068
      - Schuemie, P. 1979 - 1980, 144; omslag
      - Schweri, J.R. 1995, 145; omslag
        Openbaarheid beperkt tot 01-01-2071
      - Smans, N. 1979 - 2007, 146; omslag
        Openbaarheid beperkt tot 01-01-2083
      - Suchánková, R. 1998 - 2006, 147; omslag
      - Trietsch, T.T.C. 1985 - 2007, 148; omslag
      - Trotsenburg, E.A. van 1971 - 1993, 149; omslag
      - Vente, Familie 2003 - 2008, 150; omslag
      - Verhoeven, N.M. 1979 - 1994, 151; omslag
      - Visser-Hoffmeister, H.E. 1996 - 2008, 152; omslag
      - Wal, J.J. van der 1998 - 2002, 153; omslag
      - Walther, J.L. 2005 - 2006, 154; omslag
      - Wurm, A.J. 1990 - 2010, 155; omslag
      - Zima, P.V. 1986 - 1994, 156; omslag
      - Zutphen, W.J. van 1991 - 1995, 157; omslag
    - Uitwisseling van nationaliteitsgegevens tussen Nederland en Oostenrijk in verband met het verkrijgen van de Oostenrijkse nationaliteit voor in Oostenrijk gevestigde Nederlanders ingevolge het Verdrag van Parijs van 10 september 1964, 1967 - 1976; 158; omslag
    - Herziening van de nationaliteitswetgeving van Oostenrijk, 1975 - 1984; 159; omslag
    - Het informeren van de minister over het verkrijgen van de Oostenrijkse nationaliteit voor Nederlandse piloten, werkzaam bij Austrian Airlines, alsmede het ten gevolge hiervan verliezen van de Nederlandse nationaliteit, 1977; 160; omslag
    - Het behandelen van verzoeken tot verkrijging van de Nederlandse nationaliteit, 1991 - 2012; 161-170; 10 omslagen
      - Diverse personen: Chen, J., Shan, T.T. en Shan, Q. 2003 - 2007, 161; omslag
      - Bevaart-Younes, N. 2005 - 2006, 162; omslag
      - Geertsen-Rowe, M.L. 2006 - 2007, 163; omslag
      - Gommeren-Natchkebia, C. 2007 - 2008, 164; omslag
      - Hadji Azim, K. en Keiarishi, M. 2011, 165; omslag
      - Hese-Lu, Y.L.U. van 2005 - 2006, 166; omslag
      - Hetzel, S. 2010 - 2012, 167; omslag
        Openbaarheid beperkt tot 01-01-2088
      - Kayser, N. 2010, 168; omslag
      - Kudima, B.B. 1991 - 1995, 169; omslag
      - Ziegler, N.K. 2007, 170; omslag
    - Het afgeven van verklaringen van afstand van de Nederlandse nationaliteit in verband met het aannemen van de Oostenrijkse nationaliteit door R.F. Kroone, M.I. Martinot en N.M. Martinot, 1998 - 2001; 171; omslag
    - Bewijzen van Nederlanderschap, 1999 - 2010; 172-174; 2 pakken en 1 omslag
      - 1999 - 2001, 172; pak
      - 2004 - 2008, 173; pak
      - 2009 - 2010, 174; omslag
    - Het behandelen van verzoeken tot herkrijging van het Nederlanderschap voor personen, 2003 - 2006; 175-179; 5 omslagen
      - Dicke, G. en Dicke-De Vree, G.A.M. 2004 - 2005, 175; omslag
      - Houten, P. van 2004 - 2005, 176; omslag
      - Lambour, C. (voorheen Jongejan, G.J.) 2004 - 2006, 177; omslag
      - Oudejans, R. 2005 - 2006, 178; omslag
      - Steeman, A.G.M. 2003, 179; omslag
  - Oorlogsgetroffenen, B.10
    - Het bemiddelen bij de opsporing van vermeende oorlogsmisdadigers in Oostenrijk, 1985 - 1993; 180; omslag
  - Privaatrecht, B.11
    - Totstandkoming en uitvoering van het Verdrag Nederland-Oostenrijk tot Vereenvoudiging Rechtsverkeer in verband met het Rechtsvorderingverdrag 1954, 1963 - 1977; 181; omslag
  - Sociale voorzieningen, B.12
    - Totstandkoming van het Sociaal Verzekeringsverdrag tussen Nederland en Oostenrijk, 1974 - 2000; 182-184; 1 pak en 2 omslagen
      - 1974 - 1983, 182; pak
      - 1985 - 1991, 183; omslag
      - 1996 - 2000, 184; omslag
    - Het informeren van het ministerie over de wenselijkheid van een Nederlands initiatief tot de wederopbouw van Noord-Italië naar aanleiding van de aardbevingsramp, 1976; 185; omslag
    - Het verlenen van bijstand op het gebied van sociale verzekeringen, 1989 - 2006; 186; omslag
  - Toelating en verblijf, B.13
    - Overeenkomst tussen Oostenrijk en Nederland omtrent de verwijdering van personen, 1994 - 2003; 187; omslag
  - Verificatie en legalisatie, B.14
    - Het regelen van de tekenbevoegdheid in verband met legalisaties, 1991 - 2009; 188; omslag
    - Het rapporteren over de problematiek bij de naleving van instructies ten aanzien van verificatie en legalisatie van documenten, 1997 - 2008; 189; pak
  - Reisdocumenten, B.15
    - Melding van paspoortfraude op naam van H.I. van Hakken, 1997; 190; omslag
      Openbaarheid beperkt tot 01-01-2073
- Economische Zaken (EZ), C
  - Bezoeken, C.1
    - Verslag van het bezoek van een delegatie van het Directoraat-Generaal Buitenlandse Economische Betrekkingen (BEB) aan Oostenrijk van 30 maart - 1 april 1996, 191; omslag
    - Het voorbereiden van het bezoek van minister van Economische Zaken G.J. Wijers aan Oostenrijk op 25 juni 1998 in verband met het 50-jarig bestaan van de Nederlandse Kamer van Koophandel te Wenen, 192; omslag
  - Economie, C.2
    - Samenwerking tussen Nederland en Oostenrijk op het gebied van ontwikkelingshulp, 1974 - 1975; 193; omslag
    - Het rapporteren over de ontwikkelingen in de Oostenrijkse economie, 1975 - 1994; 194-196; 3 omslagen
      - 1975 - 1984, 194; omslag
      - 1991 - 1993, 195; omslag
      - 1993 - 1994, 196; omslag
    - Het rapporteren over de deelname van Oostenrijk aan de topconferenties van landen in het kader van de Noord-Zuid dialoog in de wereldeconomie, 1977 - 1983; 197; omslag
  - Energie, C.3
    - Het rapporteren over het gebruik en de toepassing van kernenergie in Oostenrijk, 1974 - 1984; 198; pak
    - Energiepolitiek en -beleid van Oostenrijk, 1977 - 2007; 199-201; 1 pak en 2 omslagen
      - 1977 - 1979, 199; omslag
      - 1991 - 1999, 200; omslag
      - 2005 - 2007, 201; pak
  - Financiële markt, C.4
    - Brief aan de minister inzake de opening van de Oostenrijkse Creditanstalt-Bankverein in Boedapest, 1975; 202; stuk
    - Liberalisering van het kapitaalverkeer in Oostenrijk en anonimiteit van bankrekeningen en zwartgeldpraktijken in Oostenrijk, 1991 - 1992; 203; omslag
  - Handel, C.5
    - Reacties van Oostenrijk op de inbeslagname van de lading van het schip Hollands Diep in de haven van Rotterdam in verband met de sancties tegen Zuid-Rhodesië, 1978 - 1980; 204; omslag
    - Wijziging van het Handels- en Scheepvaartverdrag tussen Nederland en Oostenrijk, 1978 - 1994; 205-207; 1 pak en 2 omslagen
      - 1978 - 1984, 205; omslag
      - 1985 - 1990, 206; pak
      - 1991 - 1994, 207; omslag
    - Amerikaans verzoek tot boycot van Iran, 1980; 208; omslag
    - In- en uitvoerpolitiek van Oostenrijk, 1980 - 1984; 209; omslag
    - Problematiek rondom de compensatiehandel met betrekking tot de afspraken voor de import en export van goederen in het internationale handelsverkeer, 1980 - 1984; 210; omslag
      Nota bene: Compensatiehandel: is een afspraak dat het exporterend land de verplichting heeft om een bepaald bedrag in het importerend land te besteden
    - Geschil tussen Tropicana Holding Rotterdam en de stad Wenen in verband met de exploitatie door Tropicana van een subtropisch zwembad in Wenen, 2000 - 2002; 211; omslag
  - Infrastructuur, C.6
    - Wegvervoeraangelegenheden van Oostenrijk, 1977 - 2004; 212-216; 2 pakken en 3 omslagen
      - Algemeen 1977 - 1983, 212; pak
      - Algemeen 1984 - 1985 jan, 213; pak
      - Grensblokkades door Oostenrijkse vrachtwagenchauffeurs in verband met de invoer van transitobelasting 1978 - 1984, 214; omslag
      - Bilaterale onderhandelingen tussen Nederland en Oostenrijk 1995 - 1999, 215; omslag
      - Oostenrijkse reacties inzake de invoering van het ecopuntensysteem van de Europese Unie (EU) 2003 - 2004, 216; omslag
    - Nederlandse vervoerdagen in Oostenrijk, 1981 - 1983; 217; omslag
    - Transitonderhandelingen van Oostenrijk in de Europese Gemeenschappen (EG) inzake het nachtrijverbod voor vrachtwagens en de problematiek tussen Oostenrijk en Italië in verband met belemmeringen aan de grens met Italië, 1988 - 1994; 218-221; 3 pakken en 1 omslag
      - 1988, 218; omslag
      - 1990 - 1991 mei, 219; pak
      - 1991 juni - 1992, 220; pak
      - 1993 - 1994, 221; pak
    - Scheepvaartaangelegenheden van Oostenrijk, 1991 - 2006; 222-223; 2 omslagen
      - 1991 - 1997, 222; omslag
      - 2001 - 2006, 223; omslag
    - Herziening van de Overeenkomst tussen Nederland en Oostenrijk inzake de binnenvaart, 1991 - 2007; 224; omslag
    - Luchtvaartaangelegenheden van Oostenrijk, 1993 - 1997; 225-226; 2 omslagen
      - Luchtvaartbetrekkingen tussen Nederland en Oostenrijk 1993 - 1997, 225; omslag
      - Wetgeving van Oostenrijk met betrekking tot de burgerluchtvaart 1993 - 1997, 226; omslag
    - Logistieke Ecopuntenverordeningen van Oostenrijk, 1993 - 1999; 227; pak
  - Milieu en ruimtelijke ordening, C.7
    - Nederlandse voorstellen inzake het opstellen van het Europees Rivierenverdrag, 1973 - 1975; 228; omslag